【裁判字號】    90,易,818
【裁判日期】    900809
【裁判案由】    違反台灣地區與大陸地區人民關係條例
【裁判全文】
臺灣屏東地方法院刑事判決                            九十年度易字第八一八號
    公  訴  人  臺灣屏東地方法院檢察署檢察官
    被      告  乙○○○
右被告因違反臺灣地區與大陸地區人民關係條例案件，經檢察官提起公訴（九十年
度偵字第三四八二號），本院判決如左：
    主  文
乙○○○違反不得留用大陸地區人民在台灣地區從事未經許可之工作之規定，處拘役
伍拾伍日，如易科罰金，以參佰元折算壹日。
    事  實
乙○○○未經許可，於民國（下同）九十年五月三十日某時，留用以探親名義申請入
境大陸地區人民應妹妹、應金蘭二人，在屏東縣內埔鄉○○村○○路二四八號所經營
東美理髮店內，從事替客人按摩工作，嗣於同日下午十時許，在上址為警查獲。案經
屏東縣警察局移送臺灣屏東地方法院檢察署檢察官偵查起訴。
    理  由
一、訊據被告乙○○○固承認有經營上開理髮廳，並於前開時地為警查獲大陸地區人
    民應妹妹、應金蘭與客人李微仁、甲○○等共處一室，惟否認有留用大陸地區人
    民應妹妹、應金蘭二人之情事，辯稱該二名大陸地區人民係前往找其聊天，其並
    未留用該二人為顧客按摩，其於警方到場時已經睡覺，並不知李微仁二人曾進入
    該理髮廳中等語。經查，應妹妹、應金蘭二人確為大陸地區人民，係以探親名義
    來台之事實，已經其二人於警、偵訊中陳明，並有其二人之中華民國台灣地區旅
    行證在卷可稽，而此亦為被告所明知，亦經被告當庭自承；次查，應金蘭、應妹
    妹二人於前開時地確有為李微仁、甲○○二人從事按摩之工作，亦已經李微仁、
    甲○○於警訊中指述明確，有其二人之警訊筆錄可稽，且證人甲○○並曾於偵查
    中具函予檢察官表示其於警訊中所述均屬實情，有信函一紙可憑，雖證人李微仁
    於偵查中改稱係與應妹妹在房間中聊天等語，然經檢察官提示其於警訊中之筆錄
    ，其亦未陳明警訊筆錄有何不實之處，或於警訊中曾受何不當之訊問，故仍應以
    其於警訊中所述為可採，則證人李微仁、甲○○既與被告素不相識，更無怨隙，
    衡情自無憑白誣陷被告之必要，其於警訊中之證詞應堪採信；再查，被告雖辯稱
    其於應妹妹、應金蘭前往拜訪後不久，即自行進入房間中睡覺，故並不知甲○○
    、李微仁等人何時進入店中，亦不知應妹妹等人與李微仁等作什麼事等語，然證
    人甲○○、李微仁等至上開被告所經營之理髮店，目的在找人按摩消費，此已經
    證人甲○○、李微仁於警訊中陳明，則縱應妹妹、應金蘭等二人至被告店中僅為
    拜訪被告，但於顧客李微仁等人進入店中時，應妹妹等人既非店員，豈有不叫起
    店主而逕行與前往消費「按摩」之顧客「聊天」之理？且若非經店主即被告之同
    意，應金蘭、應妹妹豈敢擅留素不相識之甲○○、李微仁等於店中聊天？故被告
    所稱其並不知甲○○、李微仁等進入其店中，並與應妹妹、應金蘭等人共處一室
    一節，顯不足採信；末查，於警員到場查獲時，自屋外透過玻璃，見到應妹妹與
    李微仁共處於左側房間，而應金蘭與甲○○共處於右側房間，被告則在店中央之
    理髮部之事實，已經前往現場查獲之警員丙○○到庭結證明確，並有警員至案發
    現場所拍攝之上開理髮店中照片及現場圖等在卷可稽，可見證人李微仁、甲○○
    於警訊中所述屬實，而被告與應妹妹、應金蘭等於警、偵訊中所稱應妹妹、應金
    蘭係於前開時地聊天及玩撲克牌等情不實。綜上所述，本件事證明確，犯行洵堪
    認定。
二、核被告乙○○○所為，係違反台灣地區與大陸人民關係條例等十五條第四款之規
    定，應依同法第八十三條第一項論罪科刑。爰審酌被告並無前科，此有其前科表
    為憑，素行尚佳、為謀生計，一時失慮致罹刑章、留用之大陸地區人民為二名、
    留用大陸地區人民所從事之工作為按摩、犯罪後之態度等一切情狀，就上開罪行
    量處如主文所示之刑，並諭知易科罰金之折算標準。
據上論斷，依刑事訴訟法第二百九十九條第一項前段、臺灣地區與大陸地區人民關係
條例第八十三條第一項、第十五條第四款，刑法第十一條前段、第四十一條第一項、
罰金罰鍰提高標準條例第二條，判決如主文。
本案經檢察官張啟聰到庭執行職務。
中      華      民      國      九十      年      八      月      九    日
                                      臺灣屏東地方法院刑事第二庭
                                          法  官    莊鎮遠
右判決正本證明與原本無異。
對於本判決如有不服應於收受送達後十日內向本院提出上訴書狀上訴於台灣高等法院
高雄分院並按他造當事人之人數附具繕本。
                                          書記官    魏慧夷
中    華    民    國     九十      年      八      月       十三      日
附錄本案論罪科刑法條全文
台灣地區與大陸地區人民關係條例第十五條第一款、第四款：
    四、僱用或留用大陸地區人民從事未經許可或與許可範圍不符之工作。
臺灣地區與大陸地區人民關係條例第八十三條
違反第十五條第四款或第五款規定者，處二年以下有期徒刑、拘役或科或
併科新台幣三十萬元以下罰金。
意圖營利而違反第十五條第五款規定者，處三年以下有期徒刑、拘役或科
或併科新台幣六十萬元以下罰金。
以犯前項之罪為常業者，處五年以下有期徒刑，得併科新臺幣六十萬元以
下罰金。
法人之代表人、法人或自然人之代理人、受僱人或其他從業人員，因執行
業務犯前三項之罪者，除處罰行為人外，對該法人或自然人並科以前三項
所定之罰金。但法人之代表人或自然人對於違反之發生，已盡力為防止行
為者，不在此限。


司法院資訊處製作；財團法人民間司法改革基金會備份。
